【裁判字號】    98,訴,133
【裁判日期】    980825
【裁判案由】    偽造文書等
【裁判全文】
臺灣苗栗地方法院刑事判決               98年度訴字第133號
公  訴  人  臺灣苗栗地方法院檢察署檢察官
被      告  甲○○
                      之1號
                  （現另案於臺灣臺北監獄臺北分監執行中)
上列被告因偽造文書等案件，經檢察官提起公訴（97年度偵字第
4219號、98年度偵字第282 號），被告於本院準備程序時就被訴
事實為有罪之陳述，經本院合議庭裁定改行簡式審判程序，判決
如下：
    主    文
甲○○犯如附表一所示之罪，各處如附表一所示之主刑及從刑。
又幫助犯詐欺取財罪，處有期徒刑肆月，如易科罰金，以新臺幣
壹仟元折算壹日。應執行有期徒刑壹年伍月，如易科罰金，以新
臺幣壹仟元折算壹日；如附表二、三所示之物均沒收。
    事    實
一、甲○○因積欠地下錢莊款項無力清償，該地下錢莊真實姓名
    年籍不詳綽號「阿興」、「阿源」等成年男子表示如持偽造
    之國民身分證等證件至金融機構開戶或申辦行動電話卡，並
    取得存摺、金融卡及行動電話交付，即可抵償債務。甲○○
    遂與該綽號「阿興」、「阿源」等成年男子共同基於行使偽
    造國民身分證、偽造公印文、行使偽造特種文書之犯意聯絡
    ，由甲○○於民國97年6 、7 月間某日，提供其所有之相片
    電子檔光碟予上開綽號「阿興」之男子，而該綽號「阿興」
    之男子遂於附表一所示之時間、地點，交付其上印有「內政
    部印」之公印文之「戊○○」、「乙○○」、「丙○○」中
    華民國國民身分證各1 張，及其上有偽造之「交通部駕駛執
    照製發之章」之駕駛執照各1 張暨由不知情刻印店偽刻之「
    戊○○」、「乙○○」、「丙○○」之印章各1 枚，再由甲○○持上開偽造之國民身分證、駕駛執照及偽刻印章，至附
    表一所示之金融機構及電信公司，以如附表一所示之方式
    申辦金融帳戶及行動電話門號，足以生損害於「戊○○」、
    「乙○○」、「丙○○」等人；戶政機關對於國民身分證核
    發與管理、監理機關對於機車駕駛執照核發與管理之正確性
    ；附表一所示之金融機構及電信業者，對於活期儲蓄存款帳
    戶開戶與管理、行動電話申辦與管理之正確性（詳細犯罪時
    間、地點、方式及偽造之署押、印文數量均詳如附表一、三
    所示）。嗣於97年8 月29日下午3 時20分許，在頭份鎮○○
    路70號之「合作金庫銀行頭份分行」，甲○○持偽造之「丙○○」國民身分證、機車駕駛執照、印章申辦帳戶時，為該
    銀行行員陳宇軒察覺有異，經報警處理而循線查悉上情，並
    扣得偽造之「戊○○」、「丙○○」國民身分證、機車駕駛
    執照各1 張及印章各1 枚。
二、甲○○明知於犯罪集團專門收集人頭帳戶用以犯罪之社會現
    象層出不窮之際，若將自己或他人之銀行帳戶存摺及金融卡
    出租或提供他人使用，可能因此供不法詐騙份子用以詐欺他
    人將款項匯入後，再加以提領之用，並能預見可能因而幫助
    他人從事詐欺取財犯罪，竟不違背其本意，基於幫助他人詐
    欺取財之不確定故意，於民國97年5 、6 月間某日，在苗栗
    縣頭份鎮○○路住處樓下，將其先前向華南商業銀行頭份分
    行所開立帳號000000000000000號帳戶存款簿、印鑑章、提
    款卡（含密碼），交予真實姓名年籍不詳之成年人使用。嗣
    取得甲○○所交付前開帳戶資料之詐騙集團成員即基於意圖
    為自己不法所有之犯意，推由年籍姓名不詳之人，於97年6
    月23日下午2 時許，由自稱是億成國際投資公司范志軒之人
    ，以電話向丁○○佯稱中獎新台幣（下同）1 千萬元，但需
    先匯款25萬2 千元之完稅證明稅款，致丁○○信以為真，陷
    於錯誤，而依照詐騙集團成員指示，於同年月27日中午12時
    許，如數匯入甲○○上開戶頭內，隨即於同日遭人提領一空
    。嗣因丁○○發覺受騙而報警處理，始循線查獲上情。
三、案經臺中縣警察局大甲分局移請臺灣臺中地方法院檢察署檢
    察官呈請臺灣高等法院臺中分院檢察署檢察長核轉臺灣苗栗
    地方法院檢察署檢察官及苗栗縣警察局頭份分局報請臺灣苗
    栗地方法院檢察署檢察官偵查起訴。
    理    由
一、按簡式審判程序之證據調查，不受第159 條第1 項之限制，
    刑事訴訟法第273 條之2 定有明文，是依上開規定，於行簡
    式審判程序之案件，被告以外之人於審判外之陳述，除有其
    他不得作為證據之法定事由外，應認具有證據能力。查本案
    被害人丙○○、乙○○、丁○○、證人彭瑞芬、陳郁惠、曾
    鈺芸、陳宇軒於警詢時所為陳述，雖係被告以外之人於審判
    外之陳述，惟因本案採行簡式審判程序，復無其他不得作為
    證據之法定事由，揆諸首揭說明，均應認具有證據能力，合
    先敘明。
二、上開犯罪事實，業據被告甲○○於本院審理時坦承不諱，核
    與證人即被害人丙○○、乙○○、丁○○、證人即兆豐銀行
    頭份分行行員彭瑞芬、遠傳電信公司頭份中正特約服務中心
    職員陳郁惠、日盛銀行頭份分行行員曾鈺芸、合作金庫頭份
    分行行員陳宇軒於警詢時供述之情節相符，並有「兆豐國際
    商業銀行」新台幣存摺類存款綜合約定書、存款印鑑卡（個
    人戶）、各項掛失、更換、補發暨終止使用申請書、「遠傳
    」行動電話/ 第三代行動電話服務申請書（含偽造有「戊○○」名義之國民身分證影本）、易付卡客戶資料卡（含偽造
    有「乙○○」名義之國民身分證及機車駕駛執照影本）、輕
    鬆打客戶資料卡（含偽造有「乙○○」名義之國民身分證及
    機車駕駛執照影本）、「遠傳電信股份有限公司」行動電話
    業務/ 第三代行動通信業務服務契約、「日盛銀行」個人戶
    開戶申請書、委託書、「合作金庫銀行」存款印鑑卡、存款
    憑條、新開戶建檔登錄單、開戶檢核表、金融卡領取憑條暨
    IFD 登錄申請書、金融卡非約定轉帳及約定轉入帳號異動確
    認明細表、約定書、遠東國際商業銀行匯款申請書各1 份，
    台中銀行國內匯款申請書回條、華南商業銀行活期性存款存
    款存款憑條（收據）、彰化縣警察局鹿港分局秀水分駐所受
    理各類案件紀錄表、受理詐騙帳戶通報警示簡便格式表、內
    政部警政署反詐騙案件紀錄表、華南銀行頭份分行97年7 月
    17日（97）華頭份字第237 號函所附之甲○○開戶資料、華
    南商業銀行存款往來明細表各1 份，復有扣案偽造之「丙○○」、「戊○○」之國民身分證、駕駛執照各1 枚及偽造之
    「丙○○」、「戊○○」印章各1 枚可資佐證，堪認被告甲○○之自白與事實相符，是本件事證明確，被告上開犯行，
    洵堪認定。
三、論罪科刑：
  (一)犯罪事實一部分：
  1.按刑法第212 條所謂「其他相類之證書、介紹書」，係指與
    關於品行、能力、服務之證書、介紹書相類似之文書而言，
    如其具有公文書之性質，則依特別法優於普通法之原則，尚
    無適用同法第211 條而論以偽造公文書之餘地（最高法院90
    年度臺上字第6628號判決參照）。次按刑法第218 條第1項
    所稱之公印，係指由政府依印信條例第6 條相關規定製發之
    印信，用以表示公署或公務員之資格，即俗稱之大印及小官
    章而言，如不足以表示公署或公務員之資格者，即非公印。
    上述偽造國民身分證上之「內政部印」印文1 枚，為表示內
    政部公署之公印文，至偽造汽車駕駛執照上「交通部駕駛執
    照製發之章」，在該機關全銜之下既載有「駕駛執照製發之
    章」等字，即依印信條例規定由上級機關所製發之印信，以
    表示該機關之資格者，自非公印，該部分即非屬公印文（最
    高法院69年臺上字第1676號判例、90年度臺上字第2522 號
    判決參照）。再偽造國民身分證，如有偽造公印文之行為，
    仍應構成刑法第218 條第1 項之偽造公印文之罪（最高法院
    97年度臺非字第328 號裁判意旨）。是核被告共同意圖供冒
    用身分使用而偽造「戊○○」、「乙○○」、「丙○○」國
    民身分證，係犯戶籍法第75條第1 項之偽造國民身分證罪，
    其於上開國民身分證上偽造「內政部印」之公印文，係犯刑
    法第218 條第1 項之偽造公印文罪。另被告共同偽造「戊○○」、「乙○○」、「丙○○」之汽車駕駛執照，係犯刑法
    第212 條之行使偽造特種文書罪。又被告偽造上述國民身分
    證、機車駕駛執照之特種文書於嗣後持以行使，偽造之低度
    行為皆為行使之高度行為所吸收，不另論罪。其偽造印章、
    署押、印文均係偽造私文書之階段行為，其偽造上開私文書
    後復持以行使，偽造之低度行為應為行使之高度行為所吸收
    ，亦均不另論罪。又被告係為達取得銀行帳戶存摺、提款卡
    或行動電話晶片卡，始偽造上開國民身分證、特種文書及私
    文書，其犯罪目的單一，依一般社會通念，認應評價為一罪
    方符合刑罰公平原則，如予數罪併罰，反有過度處罰之疑，
    與人民法律感情亦未契合。故本院認於牽連犯廢除後，適度
    擴張一行為概念，認此情形為一行為觸犯數罪名之想像競合
    犯，方屬適當。被告於附表一所犯之偽造公印文、行使偽造
    國民身分證、行使偽造特種文書、行使偽造私文書罪間，均
    係一行為觸犯數罪名之想像競合犯，均應分別從情節較重之
    行使偽造私文書罪處斷（最高法院97年度台上字第1880號判
    決參照）。被告與上開綽號「阿興」等成年男子間，就如附
    表一所示6 次行使偽造私文書犯行，均具有犯意聯絡及行為
    分擔，皆為共同正犯。另被告利用不知情之刻章店業者偽造
    「戊○○」、「乙○○」、「丙○○」印章，為間接正犯。
    公訴人雖未就被告偽造之「內政部印」公印文部分論罪，然
    此部分犯罪與上開論罪科刑間有實質上一罪關係，為起訴效
    力所及，自應併予審理。
  (二)犯罪事實二部分：
    按刑法上之幫助犯，係指以幫助之意思，對於正犯資以助力
    ，而未參予實施犯罪之行為者而言（最高法院49年臺上字第
    77號判例意旨參照）。被告甲○○提供前開帳戶供遭詐欺集
    團成員詐騙之被害人匯入款項，並未實際參與詐欺集團成員
    對被害人實施詐欺之犯罪行為，故核其所為，係犯刑法第30
    條第1 項前段、第339 條第1 項之幫助詐欺取財罪，應依刑
    法第30條第2項規定，按正犯之刑減輕之。
  (三)被告所犯如附表一所示之6 次行使偽造私文書、1 次幫助詐
    欺取財犯行，犯意各別，行為互殊，應予以分論併罰。爰審
    酌被告僅因積欠地下錢莊金錢而無力清償，即提供照片供綽
    號「阿興」等人偽造國民身份證及機車駕駛執照，後再持以
    冒用「戊○○」、「乙○○」、「丙○○」等人名義，申請
    活期儲蓄存款帳戶，足生損害於戶政機關對於國民身分證、
    監理機關對於駕駛執照管理之正確性、金融機構對於帳戶之
    開戶與管理、電信業者對於申辦門號與管理及「戊○○」、
    「乙○○」、「丙○○」3 人，犯罪動機殊不足取，惟念及
    被告於犯罪後坦認犯行，態度尚佳，復斟酌其犯罪之動機、
    目的、手段、所造成的損害，分別量處如主文所示之刑，並
    定其應執行刑，併諭知易科罰金之折算標準，以示懲儆。
  (四)扣案如附表二編號1、2所示之物，均係供被告甲○○與共犯
    「阿興」等人如附表編號1 、2 、3 、6 犯罪所用之物，且
    為該等共犯所有，爰依刑法第38條第1 項第2 款規定，分別
    於各該罪項下均宣告沒收。上開特種文書既均經宣告沒收
    ，其上偽造之「內政部印」、「交通部駕駛執照製發之章」
    等印文，自毋庸再重覆宣告沒收。又如附表三所示之文書中
    偽造「戊○○」、「乙○○」、「丙○○」之署押及印文，
    均係被告偽造之署押及印文，應依刑法第219 條規定，於如
    附表一所示之罪項下予以宣告沒收；而各該偽造之署押、印
    文所屬文件，已經持交他人行使，均非屬被告或共犯所有，
    自無法宣告沒收。至供本案犯罪所用之偽造「乙○○」國民
    身份證、機車駕駛執照各1 張、「乙○○」之印章1 枚及犯
    罪所得之上開兆豐銀行頭份分行第00000000000 號存款簿、
    提款卡、日盛銀行頭份分行第00000000000000號存款簿、提
    款卡、行動電話門號0000 000000 、0000000000號、預付卡
    門號0000000000、00000000 00 號之晶片卡均未據扣案，為
    免執行困難，亦不宣告沒收；另扣案之N0KIA 廠牌行動電話
    2 支，均與本案犯罪無關，不得宣告沒收，均併此敘明。
據上論斷，應依刑事訴訟法第273條之1第1項、第299條第1項前
段，戶籍法第75條第2 項，刑法第11條前段、第28條、第30條第
1 項前段、第2 項、第216 條、第210 條、第212 條、第218 條
、第339 條第1 項、第3 項、第55條、第41條第1 項前段、第51
條第5 款、第38條第1 項第2 款、第219 條，刑法施行法第1 條
之1 第1 項、第2 項前段，判決如主文。
本案經檢察官黃俊鳴到庭執行職務。
中    華    民    國    98    年    8     月    25    日
                  刑事第三庭    法  官  林佩儒
以上正本證明與原本無異。
如不服本判決，應於收受送達後10日內向本院提出上訴書狀（應
敘述具體理由並附繕本）。
上訴書狀如未敘述理由，應於上訴期間屆滿後20日內補提理由書
於本院。
告訴人或被害人如對本判決不服者，應具備理由請求檢察官上訴
，其上訴期間之計算係以檢察官收受判決正本之日期為準。
                                書記官  陳玲君
中    華    民    國    98    年    8     月    25    日
附錄本案論罪科刑法條全文：
戶籍法第75條
意圖供冒用身份使用，而偽造、變造國民身份證，足以生損害於
公眾或他人者，處五年以下有期徒刑、拘役或科或併科新臺幣50
萬元以下罰金。
行使前項偽造、變造國民身份證者，亦同。
刑法第216條
行使第210條至第215條之文書者，依偽造、變造文書或登載不實
事項或使登載不實事項之規定處斷。
刑法第212條
偽造、變造護照、旅券、免許證、特許證及關於品行、能力服務
或其他相類之證書、介紹書 ，足以生損害於公眾或他人者，處1
年以下有期徒刑、拘役或3百元以下罰金。
刑法第210條
偽造、變造私文書，足以生損害於公眾或他人者，處5年以下有
期徒刑。
刑法第339條
意圖為自己或第三人不法之所有，以詐術使人將本人或第三人之
物交付者，處5年以下有期徒刑、拘役或科或併科1千元以下罰金
。
以前項方法得財產上不法之利益或使第三人得之者，亦同。
前二項之未遂犯罰之。
附表一、
  ┌──┬────┬────┬───────────┬──────────┐
  │編號│犯罪時間│犯罪地點│     犯罪方式         │罪名暨宣告刑及應沒收│
  │    │        │        │                      │之物                │
  ├──┼────┼────┼───────────┼──────────┤
  │ 1  │97年7月 │頭份鎮中│綽號「阿興」等5人將偽 │甲○○共同犯行使偽造│
  │    │25日    │華路916 │造之「戊○○」身分證、│私文書罪，處有期徒刑│
  │    │        │號之「兆│機車駕照及印章交予洪懿│肆月，如易科罰金，以│
  │    │        │豐銀行頭│斌，由甲○○持上開偽造│新臺幣壹仟元折算壹日│
  │    │        │份分行」│之證件及印章向「兆豐銀│；扣案如附表二編號1 │
  │    │        │        │行頭份分行」行員彭瑞芬│、附表三編號1 、2 所│
  │    │        │        │申辦該銀行帳戶，並接續│示之物沒收。        │
  │    │        │        │在附表三編號1、2所示之│                    │
  │    │        │        │文書上偽造「戊○○」署│                    │
  │    │        │        │押及印文，申辦該銀行帳│                    │
  │    │        │        │戶（帳號00000000000號 │                    │
  │    │        │        │）成功，並將存摺與提款│                    │
  │    │        │        │卡及該偽造之證件交付予│                    │
  │    │        │        │「阿興」等人。        │                    │
  ├──┼────┼────┼───────────┼──────────┤
  │ 2  │97年7 月│頭份鎮中│綽號「阿興」等2人載洪 │甲○○共同犯行使偽造│
  │    │29日    │正路5 號│懿斌至頭份鎮遠傳特約店│私文書罪，處有期徒刑│
  │    │        │之頭份鎮│，並將偽造之「戊○○」│肆月，如易科罰金，以│
  │    │        │「遠傳特│國民身份證及偽刻之印章│新臺幣壹仟元折算壹日│
  │    │        │約店」  │，再交付予甲○○，由洪│；扣案如附表二編號1 │
  │    │        │        │懿斌持上開偽造之證件及│、附表三編號4所示之 │
  │    │        │        │印章向頭份鎮「遠傳特約│物沒收。            │
  │    │        │        │店」內，向店員陳郁惠，│                    │
  │    │        │        │佯為「戊○○」本人辦理│                    │
  │    │        │        │申辦行動電信申請事宜，│                    │
  │    │        │        │並接續在附表三編號4所 │                    │
  │    │        │        │示之文書上偽造「戊○○│                    │
  │    │        │        │」署押，申辦門號098908│                    │
  │    │        │        │1517號行動電話使用，並│                    │
  │    │        │        │將該申辦成功之行動電話│                    │
  │    │        │        │交予「阿興」等人。    │                    │
  ├──┼────┼────┼───────────┼──────────┤
  │ 3  │97年8 月│頭份鎮中│甲○○因編號1所申辦之 │甲○○共同犯行使偽造│
  │    │18日    │華路916 │銀行帳戶00000000000號 │私文書罪，處有期徒刑│
  │    │        │號之「兆│存款簿、提款卡被「阿興│肆月，如易科罰金，以│
  │    │        │豐銀行頭│」等人取走而故意至銀行│新臺幣壹仟元折算壹日│
  │    │        │份分行」│辦理掛失，並在附表三編│；扣案如附表二編號1 │
  │    │        │        │號3 所示之文書上偽造「│、附表三編號3 所示之│
  │    │        │        │戊○○」署名及印文。事│物沒收。            │
  │    │        │        │後為「阿興」等人發現後│                    │
  │    │        │        │，綽號「阿興」等4 人便│                    │
  │    │        │        │於97年8 月18日再度搭載│                    │
  │    │        │        │甲○○至該銀行，持偽造│                    │
  │    │        │        │「戊○○」之身分證、駕│                    │
  │    │        │        │照、印章等物，申辦恢復│                    │
  │    │        │        │使用，甲○○於申辦途中│                    │
  │    │        │        │，故意先行離去，將呂孟│                    │
  │    │        │        │恭偽造之證件遺留於該銀│                    │
  │    │        │        │行內，並向「阿興」等人│                    │
  │    │        │        │表示已被銀行人員發現而│                    │
  │    │        │        │離開（未恢復使用）。  │                    │
  ├──┼────┼────┼───────────┼──────────┤
  │ 4  │97年8月2│頭份鎮中│綽號「阿興」等4人將偽 │甲○○共同犯行使偽造│
  │    │8日     │華路926 │造之「乙○○」身分證、│私文書罪，處有期徒刑│
  │    │        │號之「日│機車駕照及印章交予洪懿│肆月，如易科罰金，以│
  │    │        │盛銀行頭│斌，由甲○○持上開偽造│新臺幣壹仟元折算壹日│
  │    │        │份分行」│之證件及印章向「日盛銀│；扣案如附表三編號8 │
  │    │        │        │行頭份分行」行員曾鈺芸│、9所示之物沒收。   │
  │    │        │        │申辦該銀行帳戶，並接續│                    │
  │    │        │        │在附表三編號8、9所示之│                    │
  │    │        │        │文書上偽造「乙○○」署│                    │
  │    │        │        │押及印文，申辦該銀行帳│                    │
  │    │        │        │戶（帳號00000000000000│                    │
  │    │        │        │號）成功，並將申辦成功│                    │
  │    │        │        │之存摺與提款卡及上開偽│                    │
  │    │        │        │造「乙○○」之證件、印│                    │
  │    │        │        │章交付予「阿興」等人。│                    │
  ├──┼────┼────┼───────────┼──────────┤
  │ 5  │97年8 月│頭份鎮中│綽號「阿興」等人載洪懿│甲○○共同犯行使偽造│
  │    │28日    │正路5 號│斌至頭份鎮遠傳特約店，│私文書罪，處有期徒刑│
  │    │        │之頭份鎮│並將偽造之「乙○○」國│肆月，如易科罰金，以│
  │    │        │「遠傳特│民身份證、機車駕駛執照│新臺幣壹仟元折算壹日│
  │    │        │約店」  │及偽刻之印章交付予洪懿│；扣案如附表三編號5 │
  │    │        │        │斌，由甲○○持往頭份鎮│、6、7所示之物沒收。│
  │    │        │        │「遠傳特約店」內，向店│                    │
  │    │        │        │員陳郁惠，佯為「戊○○│                    │
  │    │        │        │」本人辦理行動電話、預│                    │
  │    │        │        │付卡申請事宜，並接續在│                    │
  │    │        │        │附表三編號5 、6 、7 所│                    │
  │    │        │        │示之文書上偽造「乙○○│                    │
  │    │        │        │」署押，申辦預付卡門號│                    │
  │    │        │        │0000000000、0000000000│                    │
  │    │        │        │號、及門號0000000000號│                    │
  │    │        │        │行動電話使用，並將該申│                    │
  │    │        │        │辦成功之預付卡、行動電│                    │
  │    │        │        │話門號交予「阿興」等人│                    │
  │    │        │        │。                    │                    │
  ├──┼────┼────┼───────────┼──────────┤
  │ 6  │97年8月 │頭份鎮仁│綽號「阿興」等4人將偽 │甲○○共同犯行使偽造│
  │    │29日下午│愛路70號│造之「丙○○」身分證、│私文書罪，處有期徒刑│
  │    │3時20分 │之「合作│機車駕照及印章交予洪懿│肆月，如易科罰金，以│
  │    │        │金庫頭份│斌，由甲○○持上開偽造│新臺幣壹仟元折算壹日│
  │    │        │分行」  │之證件及印章向「合作金│；扣案如附表二編號2 │
  │    │        │        │庫頭份分行」行員陳宇軒│、附表三編號10至16所│
  │    │        │        │申辦該銀行帳戶，並接續│示之物沒收。        │
  │    │        │        │在附表三編號10至16所示│                    │
  │    │        │        │之文書上偽造「丙○○」│                    │
  │    │        │        │署押及印文，申辦該銀行│                    │
  │    │        │        │帳戶。嗣該銀行行員察覺│                    │
  │    │        │        │有異，經報警處理而申辦│                    │
  │    │        │        │未成功。另綽號「阿興」│                    │
  │    │        │        │等人因在外等候，見警方│                    │
  │    │        │        │前往時，立即逃逸。    │                    │
  └──┴────┴────┴───────────┴──────────┘
附表二、扣案之偽造證件、印章
┌──┬──────────────┬──────────┐
│編號│偽造之證件、印章            │  備     註         │
├──┼──────────────┼──────────┤
│ 1  │偽造之「戊○○」國民身分證、│97年度偵字第4219號  │
│    │機車駕駛執照各1 枚，「戊○○│第32、34、88頁      │
│    │」印章1枚。                 │                    │
├──┼──────────────┼──────────┤
│ 2  │偽造之「丙○○」國民身分證、│97年度偵字第4219號  │
│    │機車駕駛執照各1枚，「丙○○ │第89頁              │
│    │」印章1枚。                 │                    │
└──┴──────────────┴──────────┘
附表三、偽造之署押及印文
┌──┬──────────┬──────────┬──────────┐
│編號│    文書名稱        │偽造之署押及印文數量│     備   註        │
│    │                    │                    │                    │
├──┼──────────┼──────────┼──────────┤
│1   │「兆豐國際商業銀行」│「戊○○」之署押及印│97年度偵字第4219號第│
│    │新台幣存摺類存款綜合│ 文共5枚（含簽名3枚 │30頁                │
│    │約定書              │ 、印文2枚）        │                    │
├──┼──────────┼──────────┼──────────┤
│2   │「兆豐國際商業銀行」│「戊○○」之署押及印│97年度偵字第4219號第│
│    │存款印鑑卡（個人戶）│ 文共3枚（含簽名1枚 │31頁                │
│    │                    │ 、印文2枚）        │                    │
├──┼──────────┼──────────┼──────────┤
│3   │「兆豐國際商業銀行」│「戊○○」之署押及印│97年度偵字第4219號第│
│    │各項掛失、更換、補發│ 文共2枚（含簽名1枚 │33頁                │
│    │暨終止使用申請書    │ 、印文1枚）        │                    │
├──┼──────────┼──────────┼──────────┤
│4   │「遠傳」行動電話/第 │「戊○○」之署押共3 │97年度偵字第4219號第│
│    │三代行動電話服務申請│枚                  │44頁                │
│    │書                  │                    │                    │
├──┼──────────┼──────────┼──────────┤
│5   │遠傳易付卡客戶資料卡│「乙○○」之署押共2 │97年度偵字第4219號第│
│    │                    │枚                  │45頁                │
├──┼──────────┼──────────┼──────────┤
│6   │輕鬆打客戶資料卡    │「乙○○」之署押共2 │97年度偵字第4219號第│
│    │                    │枚                  │46頁                │
├──┼──────────┼──────────┼──────────┤
│7   │「遠傳電信股份有限公│「乙○○」之署押1枚 │97年度偵字第4219號第│
│    │司」行動電話業務/ 第│                    │48頁                │
│    │三代行動通信業務服務│                    │                    │
│    │契約                │                    │                    │
├──┼──────────┼──────────┼──────────┤
│ 8  │「日盛銀行」個人戶開│「乙○○」之署押及印│97年度偵字第4219號第│
│    │戶申請書。          │文共5 枚（含簽名3 枚│53-54頁             │
│    │                    │、印文2 枚）        │                    │
├──┼──────────┼──────────┼──────────┤
│ 9  │「日盛銀行」委託書。│「乙○○」之署押及印│97年度偵字第4219號第│
│    │                    │文共2 枚（含簽名1 枚│56頁                │
│    │                    │、印文1 枚）        │                    │
├──┼──────────┼──────────┼──────────┤
│ 10 │「合作金庫」存款印鑑│「丙○○」之署押及印│97年度偵字第4219號第│
│    │卡。                │文共5 枚（含簽名2 枚│61頁                │
│    │                    │、印文3 枚）        │                    │
├──┼──────────┼──────────┼──────────┤
│ 11 │「合作金庫」存款憑條│「丙○○」之署押1 枚│97年度偵字第4219號第│
│    │。                  │。                  │62頁                │
├──┼──────────┼──────────┼──────────┤
│ 12 │「合作金庫銀行」新開│「丙○○」之署押1 枚│97年度偵字第4219號第│
│    │戶建檔登錄單。      │。                  │63頁                │
├──┼──────────┼──────────┼──────────┤
│ 13 │「合作金庫商業銀行」│「丙○○」之署押1 枚│97年度偵字第4219號第│
│    │開戶檢核表。        │。                  │64頁                │
├──┼──────────┼──────────┼──────────┤
│ 14 │「合作金庫銀行」金融│「丙○○」之署押及印│97年度偵字第4219號第│
│    │卡領取憑條暨IFD 登錄│文共2 枚（含簽名1 枚│65頁                │
│    │申請書。            │、印文1 枚）        │                    │
├──┼──────────┼──────────┼──────────┤
│ 15 │「合作金庫商業銀行」│「丙○○」之署押及印│97年度偵字第4219號第│
│    │金融卡非約定轉帳及約│文共2 枚（含簽名1 枚│66頁                │
│    │定轉入帳號異動確認明│、印文1 枚）        │                    │
│    │細表。              │                    │                    │
├──┼──────────┼──────────┼──────────┤
│ 16 │「合作金庫商業銀行」│「丙○○」之署押及印│97年度偵字第4219號第│
│    │約定書。            │文共3 枚（含簽名1 枚│67頁                │
│    │                    │、印文2 枚）        │                    │
└──┴──────────┴──────────┴──────────┘


司法院資訊處製作；財團法人民間司法改革基金會備份。
